臺灣嘉義地方法院刑事裁定　　　　　　96年度聲減字第1991號
聲　請　人　臺灣嘉義地方法院檢察署檢察官
受　刑　人　甲○○
　　　　　　　　　　　樓1
上列受刑人因聲請減刑案件（聲請減刑案號：九十六年聲減字第
二三一四號），已經判決罪刑確定，聲請人聲請減刑及定其應執
行之刑，本院裁定如下：
    主  文
甲○○所犯如附表編號四所示之罪，所處有期徒刑部分，減刑如
附表編號四所載，附表編號一至四之罪所處有期徒刑部分，應執
行有期徒刑肆月，如易科罰金，以銀元參佰元折算壹日。
    理  由
一、聲請意旨略以：受刑人甲○○於附表所列日期犯如附表所列
    之罪，經如附表所列之法院判處所列之刑確定（附表編號一
    至三部分並經減刑定應執行刑二月確定，附表編號四之罪業
    經執行完畢）在案。其所犯上開各罪，犯罪時間均在中華民
    國九十六年四月二十四日以前，所犯如附表所列之罪，核與
    中華民國九十六年罪犯減刑條例第二條第一項第三款規定相
    符，應依同條例第八條第一項、第三項、第十條、第十二條
    、第九條規定聲請減刑及定應執行刑及併諭知易科罰金之折
    算標準等語。
二、按裁判確定前犯數罪而併合處罰之案件，有二以上之裁判，
    應依刑法第五十一條第五款至第七款定應執行之刑時，最後
    事實審法院即應據該院檢察官之聲請，以裁定定其應執行之
    刑，殊不能因數罪中之一部分犯罪之刑業經執行完畢，而認
    檢察官之聲請為不合法，予以駁回（最高法院四十七年台抗
    字第二號判例參照），就該數罪合併所定應執行之刑即均屬
    符合於中華民國九十六年罪犯減刑條例第八條第一項所規定
    「執行未畢」之要件，應予以減刑，另定應執行刑。（最高
    法院八十年台抗字第四三五號判決意旨參照）。
三、經查：前揭聲請情事，有上開刑事判決、刑事裁定、被告前
    案紀錄表、減刑受刑人名冊及檢察官執行指揮書等可憑。其
    所犯附表編號四之罪，犯罪時間在中華民國九十六年四月二
    十四日以前，所犯上開附表編號四之罪，復無不得減刑之例
    外情形，自合於上開條例第二條第一項第三款之規定，附表
    編號各罪並與刑法第五十條數罪併罰定應執行刑之規定相符
    ，茲檢察官據以聲請減刑及定執行刑，核無不合，應予准許
    ，至沒收部分，不在減刑範圍之內，仍應依原確定判決之宣
    告執行，均附予明。
四、又按受刑人部分行為後，九十四年一月七日修正，同年二月
    二日公布之刑法業於九十五年七月一日施行。經查：本件受
    刑人如附表所示編號四之罪，其犯罪時間在刑法修正施行前
    （即九十五年六月三十日以前），行為後法律變更，因所犯
    附表四罪，定執行刑後適用刑法四十一條時，即生新舊法比
    較適用問題，按刑法第四十一條第一項前段規定：「犯最重
    本刑為五年以下有期徒刑以下之刑之罪，而受六個月以下有
    期徒刑或拘役之宣告，因身體、教育、職業、家庭之關係或
    其他正當事由，執行顯有困難者，得以一元以上三元以下折
    算一日，易科罰金。」依行為時之易科罰金折算標準即修正
    前罰金罰鍰提高標準條例第二條前段（現已刪除）規定，就
    其原定數額提高為一百倍折算一日，則本件受刑人行為時之
    易科罰金折算標準，應以銀元一百元以上三百元以下折算一
    日，再經折算為新臺幣後，為新臺幣三百元以上九百元以下
    折算為一日。惟受刑人附表編號四之罪行為後，於九十四年
    一月七日修正，同年二月二日公布，九十五年七月一日施行
    之刑法第四十一條第一項前段規定：「犯最重本刑為五年以
    下有期徒刑以下之刑之罪，而受六個月以下有期徒刑或拘役
    之宣告者，得以新臺幣一千元、二千元或三千元折算一日，
    易科罰金。」易科罰金之折算標準至少為新臺幣一千元折算
    一日。比較後應依刑法第二條第一項前段，於各罪及定應執
    行刑時，應適用修正前刑法第四十一條第一項前段及廢止前
    罰金罰鍰提高標準條例第二條規定，定其折算標準，諭知以
    銀元三百元折算一日之折算標準。
五、綜上所述，本件除併依原確定裁判所援引之法律，減刑如附
    表編號四所示，及諭知易科罰金之折算標準，暨就附表編號
    一至四罪減刑後之有期徒刑，定執行刑如主文所示，併諭知
    如易科罰金，以銀元三百元折算一日之標準。
六、爰依刑事訴訟法第二百二十條，中華民國九十六年罪犯減刑
    條例第二條第一項第三款、第八條第一項、第九條、第十條
    第二項，刑法第二條第一項前段、第四十一條第一項前段（
    修正前）、第五十一條第五款，罰金罰鍰提高標準條例第二
    條（廢止前），裁定如主文。
中　　華　　民　　國　　96　　年　　12　　月　　7 　　日
                  刑事第一庭    法　官　蔡廷宜
以上正本證明與原本無異。
如不服本裁定，應於送達後5日內，向本院提出抗告狀。
中　　華　　民　　國　　96　　年　　12　　月　　7 　　日
                            　　書記官　蕭琪男
 受刑人甲○○減刑及定應執行之刑案件一覽表
┌───────┬──────┬──────┬──────┬──────┐
│  編      號  │     1      │     2      │     3      │      4     │
├───────┼──────┼──────┼──────┼──────┤
│  罪      名  │重利        │重利        │重利        │重利        │
│              │            │            │            │            │
├───────┼──────┼──────┼──────┼──────┤
│  宣  告  刑  │有期徒刑貳月│有期徒刑貳月│有期徒刑貳月│有期徒刑伍月│
│              │，如易科罰金│，如易科罰金│，如易科罰金│，如易科罰金│
│              │，以新臺幣壹│，以新臺幣壹│，以新臺幣壹│，以銀元參佰│
│              │仟元折算壹日│仟元折算壹日│仟元折算壹日│元折算壹日  │
├───────┼──────┼──────┼──────┼──────┤
│  所 犯 法 條 │刑法第344條 │刑法第344條 │刑法第344條 │刑法第344條 │
├───────┼──────┼──────┼──────┼──────┤
│  犯 罪 日 期 │95年9月23日 │95年10月2日 │95年7月中旬 │95年1月間起 │
│              │            │            │某日        │至95年3月11 │
│              │            │            │            │日止        │
├───┬───┼──────┼──────┼──────┼──────┤
│偵　及│機  關│嘉義地方法院│嘉義地方法院│嘉義地方法院│嘉義地方法院│
│查　年│      │檢察署96年偵│檢察署96年偵│檢察署96年偵│檢察署95年偵│
│案　度│年字號│字第329、   │字第329、   │字第329、   │字第7351號  │
│號    │      │3747號      │3747號      │3747號      │            │
├───┼───┼──────┼──────┼──────┼──────┤
│      │法  院│嘉義地方法院│嘉義地方法院│嘉義地方法院│嘉義地方法院│
│  最  │      │            │            │            │            │
│  後  │案　號│96年度易字第│96年度易字第│96年度易字第│95年度嘉簡字│
│  事  │      │331號       │331號       │331號       │第1651號    │
│  實  ├───┼──────┼──────┼──────┼──────┤
│  審  │判　決│96年6月27日 │96年6月27日 │96年6月27日 │95年11月30日│
│      │日  期│            │            │            │            │
├───┼───┼──────┼──────┼──────┼──────┤
│      │法  院│嘉義地方法院│嘉義地方法院│嘉義地方法院│嘉義地方法院│
│      │      │            │            │            │            │
│　確　├───┼──────┼──────┼──────┼──────┤
│　定　│案　號│96年度易字第│96年度易字第│96年度易字第│95年度嘉簡字│
│　日　│      │331號       │331號       │331號       │第1651號    │
│　期  ├───┼──────┼──────┼──────┼──────┤
│      │確　定│96年7月24日 │96年7月24日 │96年7月24日 │96年12月25日│
│      │日　期│            │            │            │            │
├───┴───┼──────┼──────┼──────┼──────┤
│合於中華民國九│已減刑      │已減刑      │已減刑      │2條1項3款   │
│十六年罪犯減刑│            │            │            │            │
│條例          │            │            │            │            │
├───────┼──────┼──────┼──────┼──────┤
│減刑刑期褫奪公│已減刑      │已減刑      │已減刑      │有期徒刑貳月│
│權期間或罰金額│            │            │            │又拾伍日，如│
│              │            │            │            │易科罰金，以│
│              │            │            │            │銀元參佰元折│
│              │            │            │            │算壹日      │
├───────┼──────┼──────┼──────┼──────┤
│ 附         註│嘉義地檢96年│嘉義地檢96年│嘉義地檢96年│嘉義地檢96年│
│              │度執減更字第│度執減更字第│度執減更字第│度執字第289 │
│              │2599號（待執│2599號（待執│2599號（待執│號（已執畢）│
│              │行）        │行）        │行）        │            │
└───────┴──────┴──────┴──────┴──────┘
